【裁判字號】    89,重訴,454
【裁判日期】    890630
【裁判案由】    清償借款
【裁判全文】
臺灣臺中地方法院民事判決  八十九年度重訴字第四五四號
    原      告  彰化商業銀行股份有限公司
    法定代理人  戊○○
    訴訟代理人  丁○○
    被      告  乙○○
                甲○○○
                丙○○○
右當事人間請求給付借款事件，本院判決如左：
    主    文
被告應連帶給付原告新台幣柒佰陸拾捌萬元，及自民國八十九年一月二十日起至清償
日止，按年息百分之八點二四計算之利息，並自民國八十九年二月二十一日起至清償
日止，逾其六個月以內者，按上開利率百分之十，逾期六個月以上，按上開利率百分
之二十計算之違約金。
原告其餘之訴駁回。
訴訟費用由被告連帶負擔。
本判決於原告以新台幣貳佰伍拾陸萬元供擔保後，得假執行。
原告其餘假執行之聲請駁回。
    事    實
甲、原告方面：
  一、聲明：除假執行擔保金額，及利息自八十九年一月十九日起算，違約金自八十
      九年二月二十日起算外，如主文所示。
  二、陳述：被告乙○○以其餘被告為連帶保證人，於民國八十八年一月十一日向原
      告借用新台幣（下同）柒佰陸拾捌萬元，約定利息按年息百分之八、二四計算
      ，逾期清償在六個月以內者，按上開利率百分之十，超過六個月者，按上開利
      率百分之二十計付違約金，前二年先支付利息，至九十年一月十一日起再分期
      攤還本息。詎債務人於八十九年一月十九日後即未依約支付利息，屢向被告催
      討，均置之不理，本件已視為全部到期，被告本利迄未清償，為此提起本件訴
      訟。
  三、證據：提出借據一及約定書三份、放款帳戶資料表一份等為證。
乙、被告方面：
  一、聲明：駁回原告之訴。
  二、陳述：債務人曾繳款至八十九年一月二十日，因被他人連累，原告卻馬上查封
      其房子，至其想賣房子來清償借款，都沒有辦法。
  三、證據：提出不動產查封登記函及存款存摺等影本各一份為證。
    理    由
一、本件原告主張之事實，已據其提出借據一及約定書三份用證乙紙為證，核屬相符
    ，自堪信為真實。惟其中被告曾繳息至八十九一月十九日當日為止，有原告提出
    放款帳戶資料表一份為證，是原告得請求之利息應從八十九年一月二十日起算，
    違約金則從八十九年二月二十一日起算。
二、被告雖辯稱：債務人曾繳款至八十九年一月二十日，因原告查封其房子至其無法
    出賣房子，以該價金清償本件借款，並無違約情形等語，惟債務人繳利息最後一
    次雖係八十九年一月二十日，惟係繳交八十八年十二月十九日至八十九年一月十
    九日，已見前述，並非繳至八十九年一月二十日，且原告雖有於八十九年一月二
    十八日查封債務人之房子，有被告提出查封通知函一份可參，惟此不能作為債務
    人未依約繳交利息之理由，被告所辯尚無可採。
四、原告依消費借貸及連帶保證契約請求被告連帶給付借款柒佰陸拾捌萬元，並自民
    國八十九年一月二十日起至清償日止，按年息百分之八、二四計算之利息，及自
    民國八十九年二月二十一日至清償日止，逾期六個月以內者，按上開利率百分之
    十，逾期六個月以上者，按上開利率百分之二十計算之違約金，為有理由，應予
    准許。其利息及違約金超過此部分之請求，為無理由，應予駁回。
五、原告陳明願供擔保，請求宣告假執行，就其勝訴部分核無不合，爰酌定相當擔保
    金額，予以准許。至其敗訴部分，其假執行聲請已失所附麗， 應予駁回。
六、據上論結，原告之訴一部有理由，一部無理由，依民事訴訟法七十九條但書、第
    八十五條第二項、第三百九十條第二項判決如主文。
中      華      民      國    八十九    年      六      月      三十    日
                                        臺灣臺中地方法院民事第三庭
~B法      官  林清鈞
右為正本係照原本作成
如對本判決上訴，須於判決送達後二十日內，向本院提出上訴狀，同時表明上訴理由
；如已於本判決宣示後送達前提起上訴者，應於判決送達後十日內補具上訴理由（上
訴僅得以判決適用法規顯有錯誤為理由，並按他造當事人之人數附繕本）。
中      華      民      國    八十九    年      六      月      三十    日
~B法院書記官


司法院資訊處製作；財團法人民間司法改革基金會備份。
